【裁判字號】    89,交聲,1
【裁判日期】    890608
【裁判案由】    違反道路交通管理處罰條例聲明異議
【裁判全文】
臺灣澎湖地方法院交通事件裁定                        八十九年度交聲字第一號
    異  議  人  甲○○
    即受處分人
右列受處分人因違反道路交通管理處罰條例案件，對於交通部公路局高雄區監理所澎
湖監理站中華民國八十九年六月八日所為之處分（原處分案號：高逾檢裁字第八四─
Ｂ00000000號）聲明異議，本院裁定如左：
    主  文
原處分撤銷。
甲○○汽車駕駛人，在設有禁止臨時停車標線處所臨時停車，處罰鍰新台幣參佰元。
    理  由
一、按黃色網狀線，係用以告示車輛駕駛人禁止在設置該網狀線之交岔路口內臨時停
    車，防止交通阻塞，道路交通標誌標線號誌設置規則第一百七十三條第一項、第
    二項定有明文。而道路交通管理處罰條例所稱之汽車，依該條例第三條第八款規
    定包括機器腳踏車；另汽車駕駛人在設有禁止臨時停車標線處所臨時停車者，處
    新台幣三百元以上六百元以下之罰鍰，同條例第五十五條第三款亦定有明文。
二、本件受處分人即異議人甲○○於民國八十九年二月十七日下午三時三十分許，騎
    乘車號ＷＣＰ－五四一號輕型機車，在高雄市○○路及中正路劃設有黃色網狀線
    之交岔路口，在該黃色網狀線上臨時停車，經高雄市政府警察局交通大隊員警，
    以受處分人有違反道路交通管理處罰條例之行為掣單舉發，嗣將舉發通知單送達
    於受處分人後，受處分人未於舉發通知單上所載之應到案日期八十九年三月十日
    前自行到案，舉發單位並案移原處分機關後，原處分機關乃依道路交通管理處罰
    條例第五十六條第一項之規定，於八十九年六月八日裁處罰鍰新臺幣一千二百元
    。
三、訊據受處分人固不否認有於前開時間騎乘上開車號機車，由南向北行經前述劃設
    有黃色網狀線之交岔路口，在黃網線上臨時停車之事實，惟矢口否認有任何違反
    道路交通管理處罰條例之行為，辯稱：伊原先在綠燈時過馬路，已超過停止線，
    在過到一半時，燈號變黃燈，於是伊就停在黃網線上，如果伊不停在黃網線上，
    又能停在何處云云。惟查：黃燈係警告車輛駕駛人及行人，紅燈即將顯示，屆時
    將失去通行路權，道路交通標誌標線號誌設置規則第二百零六條第四款定有明文
    ，是以如車輛駕駛人、行人原已開始過馬路，見黃燈應加速通過，至為顯然，受
    處分人果如其所述，自應加速通過該交岔口，且中正路與自強路由南向北之交岔
    口長度為三十三公尺，每一燈號週期各為綠燈三十五秒、黃燈四秒，有現場圖可
    稽，如車輛駕駛人在綠燈時已過停止線，見黃燈後，以時速三十公里之速度，即
    有餘裕穿越整個交岔口，何況受處分人已穿越部分道路？受處分人捨此不為，明
    知黃色網狀線上不可臨時停車，仍任意在其上臨時停車，如道路之用路人均照其
    所為，見道路上由主管機關所設置之標線，憑自己主觀之認知即不加遵守，政府
    如何建立道路上所劃設標線之權威性，交通行車之秩序又如何建立？受處分人雖
    以前揭情詞置辯，尚難認為可採，本件事證明確，受處分人之違規行為堪以認定
    。
四、綜上所述，受處分人確有在前揭時地騎乘機車，在黃色網狀線內臨時停車之違規
    行為。原處分機關依道路交通管理處罰條例第五十六條第一項第一款規定裁處受
    處分人罰鍰新臺幣一千二百元，固非無見，惟該款係處罰「在禁止臨時停車處所
    停車者」，本件受處分人僅係在交通號誌變換時，在黃色網狀線上臨時停車，與
    該款規定尚有不合。本件異議雖無理由，但原處分既有前述可議，即應由本院予
    以撤銷，另依道路交通管理處罰條例第五十五條第三款之規定裁處罰鍰新臺幣三
    百元。
據上論斷，應依道路交通案件處理辦法第二十條前段，裁定如主文。
中      華      民      國    八十九      年     八     月       九    日
                             臺 灣 澎 湖 地 方 法 院 交 通 法 庭
                                   法      官   李     宛     玲
右正本證明與原本無異。
如不服本裁定，應於裁定五日內，向本院提出抗告狀（須附繕本）。
中      華      民      國    八十九      年     八     月     十四    日
                                  書  記  官    劉     竹     苞


司法院資訊處製作；財團法人民間司法改革基金會備份。
